臺灣花蓮地方法院交通事件裁定　　　　 96年度交聲字第103號
原處分機關　交通部公路總局臺北區監理所花蓮監理站
異　議　人
即受處分人　甲○○
　　　　　　　　　　　號
上列異議人即受處分人因不服違反道路交通管理處罰條例案件，
對於原處分機關違反道路交通管理事件裁決書96年6 月14日所為
之花監違字第裁44─Ｐ00000000號之處分聲明異議，本院裁定如
下：
    主  文
異議駁回。
    理  由
一、異議意旨略以：異議人甲○○於民國96年5月6日上午11 時5
    分許，駕駛P6T─025號重機車，由花蓮縣花蓮市○○街81巷
    與中央路3段口時，綠燈右轉中央路3段，繼續往南行駛，並
    左轉民治路，行至民治路351 號時，竟為警所攔停，告知異
    議人於中央路3段與北安街91 巷口時，有闖紅燈之駕駛行為
    ，異議人遵行號誌未有闖紅燈之行為，故不服原處分，聲明
    異議，請求撤銷原處分云云。
二、按汽車駕駛人，行經有燈光號誌管制之交岔路口闖紅燈者，
    處新臺幣1,800元以上5,400元以下罰鍰，並記違規點數3 點
    ，道路交通管理處罰條例第53條、第63條第1項第3款定有明
    文。
三、經查：本件異議人即受處分人謝秀采於96年5月6日上午11時
    5分許，駕駛P6T─025號重機車，在同市○○路○段由北往南
    行駛，通過北安街81巷路口時，並未遵守該路口表示禁止通
    過之紅燈警示交通號誌，而仍逕行通過北安街81巷路口，由
    北往南直行中央路，適有正在執勤之花蓮縣警察局吉安分局
    北昌派出所員警林聰明駕駛巡邏車行駛於同市○○街81巷，
    見狀乃在尾隨異議人所駕駛之上開重機車，並在民治路 351
    號前將異議人攔下，並當場予以開單舉發等情，業據證人即
    當時取締之花蓮縣警察局吉安分局北昌派出所員警林聰明到
    庭結證屬實。且當時中央路上所有之車輛均停止，僅有異議
    人之車輛繼續行駛，亦據證人林聰明證述屬實，衡以異議人
    並不認識員警林聰明，且無仇怨糾紛，則若非當時巡邏員警
    見到異議人違規闖紅燈，又何須尾隨行駛民治路351 號將異
    議人攔停，可知證人林聰明前揭所述眼見異議人於中央路 3
    段由北往南行駛，通過北安街81巷路口時，並未遵守該路口
    表示禁止通過之紅燈警示交通號誌，而仍逕行通過北安街81
    巷路口一情為真實，堪予採信。綜上，異議人辯稱其係行駛
    於北安街81巷綠燈右轉中央路3 段並未闖紅燈云云，尚無可
    採。異議人有上開違規事實，甚為明確，原處分機關據以裁
    處罰鍰1,800元並記違規點數3點，要無違誤。
四、本件異議為無理由，應予駁回。
據上論斷，應依道路交通案件處理辦法第19條，裁定如主文。
中　　華　　民　　國　　96　　年　　9　　月　　17 　　日
                        臺灣花蓮地方法院交通法庭
                            法　官  　湯  國  杰
上列正本證明與原本無異。
如對本裁定不服，應於送達後5日內，向本院提出抗告狀（應抄
附繕本）。
                            書記官
中　　華　　民　　國　　96　　年　　9 　　月　　17　　日
